臺灣桃園地方法院刑事判決　　　　　　　 94年度易字第172號
公　訴　人　臺灣桃園地方法院檢察署檢察官
被　　　告　甲○○　男　21歲.
上列被告因違反商標法案件，檢察官原聲請以簡易判決處刑（93
年度偵字第4469號），經本院改依通常程序審理，茲判決如下：
    主  文
甲○○無罪。
    理  由
一、公訴意旨略以：被告甲○○未經商標權人英商布拜里公司之
    同意或授權，明知商標名稱「BURBERRYS CHECK 」及商標圖
    樣，係英商布拜里公司向經濟部智慧財產局註冊取得商標專
    用權，商標專用期間自民國89年9 月16日起99年9 月15日止
    ，並指定使用於陽傘、自動傘等商品之商標專用權，現仍於
    商標專用權期間內，竟基於意圖販賣之概括犯意，自93年2
    月15日某時至同年3 月6 日上午10時30分許，在桃園縣桃園
    市○○路「西門市場」內陳列、販賣仿冒英商布拜里公司商
    標圖樣之雨傘，因認被告甲○○涉犯商標法第82條之罪嫌等
    語。
二、按犯罪事實應依證據認定之，無證據不得認定犯罪事實，又
    不能證明被告犯罪者，應諭知無罪之判決，刑事訴訟法第15
    4 第2 項、第301 條第1 項分別定有明文。又商標法第82條
    所定販賣仿冒商標商品罪，須行為人所販賣者係具備(1)、於
    同一商品或服務，使用相同之註冊商標或團體商標者，(2)、
    於類似之商品或服務，使用相同之註冊商標或團體商標，有
    致相關消費者混淆誤認之虞者，(3)、於同一或類似之商品或
    服務，使用近似於其註冊商標或團體商標之商標，有致相關
    消費者混淆誤認之虞者等三項性質之一之商品始克成立，此
    觀之該法第81條、第82條規定即明。訊據被告甲○○固坦認
    有於公訴人所指時、地，販賣以線條架構之方格圖樣之雨傘
    等情不諱，惟堅詞否認違反商標法之犯行，辯稱其僅知所販
    售雨傘之方格圖樣係屬傘布花色、式樣之一種，不知為他人
    取得商標專用權之商標圖樣等語。
三、經查，本件扣案之雨傘為灰色、深藍色、暗紅色、深米色、
    或米色與暗紅色之組合等為底之條紋傘，扣案之雨傘均無任
    何與告訴人公司有關之字樣，然於傘套上復掛有「元新」字
    樣之吊牌，吊牌背面且有標示成品品名、規格、成份、數量
    、製作日期、保存期限等有關商品之標示等情業經本院勘驗
    明確，並有扣案物照片在卷可按，持之與告訴人公司取得商
    標專用權之註冊第906192號「BURBERRYS CHECK」商標圖樣，
    係以米色為底連續紅色方格中穿三黑二白相間粗線條所組成
    相較，二者設色不同，線條粗細有別，整體設計仍可區辨，
    一般社會大眾於觀覽該等其顏色雨傘圖案之際，應無聯想起
    上開第906192號商標圖樣之可能，客觀上難認為係屬相同或
    近似於該註冊商標之圖樣。參以扣案雨傘均無任何與告訴人
    公司有關之字樣，業見前述，被告所販賣之雨傘，自尚無造
    成消費者誤認係屬告訴人「英商拜布里公司」之產品，而導
    致消費者混淆誤認之虞。且本院將扣案雨傘送請經濟部智慧
    財產局鑑定結果，亦認「二者設色不同，整體設計仍可區辨
    ，依一般社會通念及實際交易情形，前者應係一般常見之布
    料裝飾圖案，非屬表彰商品來源之商標，應無致相關消費者
    產生混淆誤認之虞」，有該局（94）智商0941字第09480038
    160 號函1 份在卷可按，因之，被告販賣之雨傘顯不合於前
    揭商標法第82條所定「仿冒商品」之性質，販賣之自無由成
    立該罪，依法即應為無罪之諭知。
四、本件檢察官原聲請以簡易判決處刑，惟經本院認有刑事訴訟
    法第451 條之1 第4 項但書第3 款所定之情形，依同法第45
    2 條規定，本件應改適用通常程序審判之，末此敘明。
據上論斷，應依刑事訴訟法第452 條、第301 條第1 項，判決如
主文。
本案經檢察官趙燕利到庭執行職務。
中　　華　　民　　國　　94　　年　　4 　　月　　11　　日
                  台灣桃園地方法院刑事第11庭
                      審判長法　官　蔡榮澤
                            法  官  游士珺
                            法  官  丁俊成
以上正本證明與原本無異。
如不服本判決，應於判決送達後10日內向本院提出上訴狀（應附
繕本），上訴於臺灣高等法院。
                            書記官  陳奕珽
中　　華　　民　　國　　94　　年　　4 　　月　　11　　日
